臺灣高等法院刑事判決
110年度上訴字第2708號
上  訴  人  臺灣新北地方檢察署檢察官
被      告  陳駿豪


選任辯護人  潘東翰律師
被      告  林煒藝


            蘇冠宇


上列上訴人因被告傷害等案件，不服臺灣新北地方法院109年度
訴字第1411號，中華民國110年3月31日第一審判決（起訴案號：
臺灣新北地方檢察署109年度調偵字第1930號），提起上訴，本
院判決如下：
    主  文
原判決關於丁○○部分撤銷。
丁○○共同犯意圖供行使之用而攜帶兇器，在公共場所聚集三人以
上下手實施強暴脅迫罪，處有期徒刑陸月，如易科罰金，以新臺
幣壹仟元折算壹日。
其他上訴駁回。
    事  實
一、乙○○因丙○○將車輛停放在其住處對面，素有怨懟，於民國10
    9年2月8日晚上11時54分許，乙○○與友人甲○○、丁○○在新北
    市板橋區介壽路84巷內即乙○○住處附近聊天，適見丙○○將車
    輛停放在上開巷內，雙方因而發生口角爭執，乙○○、甲○○及
    丁○○與其他真實姓名年籍不詳之成年人數人竟共同基於意圖
    供行使之用而攜帶兇器，在公共場所聚集3人以上下手實施
    強暴脅迫之犯意聯絡，在新北市○○區○○街00巷00號前之公共
    場所，先由乙○○向丙○○恫稱：「機掰，你不知道你爸是誰」
    、「過來」等語後，乙○○、甲○○即以手持鋁棒及丁○○以徒手
    之方式毆打丙○○，而對丙○○下手實施強暴、脅迫，致丙○○受
    有頭部創傷併頭皮撕裂傷、左下背、左腰、左手腕挫傷及疑
    似腦震盪等傷勢（傷害部分業據撤回告訴，詳後述不另為不
    受理之諭知）。
二、案經丙○○訴由新北市政府警察局海山分局報告臺灣新北地方
    檢察署檢察官偵查起訴。
    理  由
壹、證據能力之認定部分：
　　按被告以外之人於審判外之言詞或書面陳述，除法律有規定
    者外，不得作為證據。被告以外之人於審判外之陳述，雖不
    符同法第159條之1至第159條之4之規定，而經當事人於審判
    程序同意作為證據，法院審酌該言詞陳述或書面陳述作成時
    之情況，認為適當者，亦得為證據；當事人、代理人或辯護
    人於法院調查證據時，知有第159條第1項不得為證據之情形
    ，而未於言詞辯論終結前聲明異議者，視為有前項之同意，
    刑事訴訟法第159條第1項、第159條之5第1項、第2項分別定
    有明文。查本案下述據以認定被告乙○○、甲○○及丁○○犯罪之
    供述證據，檢察官、被告3人及被告乙○○之辯護人於本院審
    理時均未爭執其證據能力，且迄於言詞辯論終結前均未聲明
    異議，復經審酌該等言詞陳述或書面作成時之情況並無違法
    、不當或顯不可信之狀況，依刑事訴訟法第159條之5第2項
    之規定，均有證據能力；又本案認定事實之其餘非供述證據
    ，並無證據證明係公務員違背法定程序所取得，依同法第15
    8條之4反面解釋，亦均有證據能力，合先敘明。
貳、認定被告犯罪事實所憑之證據及理由：
　　上揭事實，業據被告乙○○、甲○○及丁○○於原審及本院審理時
    均坦白承認（見原審訴字卷第177至178頁；本院卷第81、12
    9頁），核與證人即告訴人丙○○於警詢及偵訊時所指述之情
    節一致（見偵字卷第19至21、73頁），復有新北市政府警察
    局海山分局扣押筆錄、扣押物品目錄表、亞東紀念醫院109
    年2月8日診斷證明書（乙種）各1份、監視器畫面翻拍照片6
    張、扣案球棒照片1 張、案發現場錄影光碟及原審勘驗筆錄
    暨附件等件在卷可稽（見偵字卷第23至27、31、33至35、37
    頁、原審訴字卷第89至91、113至117頁），另有被告甲○○所
    有之鋁棒2支扣案為證，足認被告乙○○、甲○○及丁○○上開任
    意性自白，核與事實相符，堪以採取。本件事證明確，被告
    乙○○、甲○○及丁○○上揭犯行足可認定，均應依法論科。
參、論罪部分：
一、按刑法妨害秩序罪章之第149條、第150條於109年1月15日修
    正公布，於109年1月17日施行，本次修法理由略以：「一、
    隨著科技進步，透過社群通訊軟體（如LINE、微信、網路直
    播等）進行串連集結，時間快速、人數眾多且流動性高，不
    易先期預防，致使此等以多數人犯妨害秩序案件規模擴大，
    亦容易傷及無辜。惟原條文中之『公然聚眾』，司法實務認為
    必須於『公然』之狀態下聚集多數人，始足當之；亦有實務見
    解認為，『聚眾』係指參與之多數人有隨時可以增加之狀況，
    若參與之人均係事前約定，人數既已確定，便無隨時可以增
    加之狀況，自與聚眾之情形不合（最高法院28年上字第621
    號判例、92年度台上字第5192號判決參照）。此等見解範圍
    均過於限縮，學說上多有批評，也無法因應當前社會之需求
    。爰將本條前段修正為『在公共場所或公眾得出入之場所』有
    『聚集』之行為為構成要件，亦即行為不論其在何處、以何種
    聯絡方式（包括上述社群通訊軟體）聚集，其係在遠端或當
    場為之，均為本條之聚集行為，且包括自動與被動聚集之情
    形，亦不論是否係事前約定或臨時起意者均屬之。因上開行
    為對於社會治安與秩序，均易造成危害，爰修正其構成要件
    ，以符實需。二、為免聚集多少人始屬『聚眾』在適用上有所
    疑義，爰參酌組織犯罪防制條例第2條第1 項及其於106年4
    月19日修正之立法理由，認三人以上在公共場所或公眾得出
    入之場所實施強暴脅迫，就人民安寧之影響及對公共秩序已
    有顯著危害，是將聚集之人數明定為三人以上，不受限於須
    隨時可以增加之情形，以臻明確…（109年1 月15日刑法第14
    9條修正理由參照）」、「一、修正原『公然聚眾』要件，理
    由同修正條文第149條說明一至三。倘三人以上，在公共場
    所或公眾得出入之場所聚集，進而實行強暴脅迫（例如：鬥
    毆、毀損或恐嚇等行為）者，不論是對於特定人或不特定人
    為之，已造成公眾或他人之危害、恐懼不安，應即該當犯罪
    成立之構成要件，以符保護社會治安之刑法功能…。二、實
    務見解有認本條之妨害秩序罪，須有妨害秩序之故意，始與
    該條之罪質相符，如公然聚眾施強暴脅迫，其目的係在另犯
    他罪，並非意圖妨害秩序，除應成立其他相當罪名外，不能
    論以妨害秩序罪（最高法院31年上字第1513號、28年上字第
    3428號判例參照）。然本罪重在安寧秩序之維持，若其聚眾
    施強暴脅迫之目的在犯他罪，固得依他罪處罰，若行為人就
    本罪之構成要件行為有所認識而仍為本罪構成要件之行為，
    自仍應構成本罪，予以處罰。三、參考我國實務常見之群聚
    鬥毆危險行為態樣，慮及行為人意圖供行使之用而攜帶兇器
    或者易燃性、腐蝕性液體，抑或於車輛往來之道路上追逐，
    對往來公眾所造成之生命身體健康等危險大增，破壞公共秩
    序之危險程度升高，而有加重處罰之必要，爰增訂第二項…
    （109年1月15日刑法第150條修正理由參照）」。查本案被
    告3人糾集真實姓名年籍不詳之成年人數人，共同為事實欄
    所載犯行，其等於案發前已知此行目的係為找告訴人丙○○尋
    釁，已可認其等於聚集過程中，主觀上已有將對他人施以強
    暴或脅迫之認識或故意甚明。又其等所持之鋁棒既可毆人成
    傷，顯然質地堅硬，且具有相當之重量，當屬客觀上顯然具
    有危險性，足以對人之生命、身體、安全構成威脅之兇器無
    疑。
二、核被告3人所為，均係犯刑法第150條第2項第1款、同條第1 
    項後段之意圖供行使之用而攜帶兇器，在公共場所聚集三人
    以上下手實施強暴脅迫罪。起訴書雖認被告3人係犯刑法第1
    50第1項後段之在公共場所聚集三人以上下手實施強暴罪，
    然起訴書犯罪事實欄一第5行已載明「分別以徒手及持鋁棒
    等方式毆打丙○○，…」等語，足見被告3人意圖供行使之用而
    攜帶兇器之事實已在起訴範圍，且經本院當庭告知被告3人
    更正後之前開罪名，並使被告3人為答辯，對被告3人之防禦
    權並不生不利影響，爰依刑事訴訟法第300條之規定變更起
    訴法條。
三、按共犯在學理上，有「任意共犯」與「必要共犯」之分，前
    者指一般原得由一人單獨完成犯罪而由二人以上共同實施之
    情形，當然有刑法總則共犯規定之適用；後者係指須有二人
    以上之參與實施始能成立之犯罪而言。且「必要共犯」依犯
    罪之性質，尚可分為「聚合犯」與「對向犯」，其二人以上
    朝同一目標共同參與犯罪之實施者，謂之「聚合犯」，如刑
    法分則之公然聚眾施強暴、脅迫罪、參與犯罪結社罪、輪姦
    罪等是，因其本質上即屬共同正犯，故除法律依其首謀、下
    手實施或在場助勢等參與犯罪程度之不同，而異其刑罰之規
    定時，各參與不同程度犯罪行為者之間，不能適用刑法總則
    共犯之規定外，其餘均應引用刑法第28條共同正犯之規定（
    最高法院81年台非字第233號判例意旨參照）。準此，本案
    被告3人與真實姓名年籍不詳之成年人數人間，就上開犯行
    有犯意聯絡及行為分擔，均應論以共同正犯。
四、末按刑法第150條第1項規定：「在公共場所或公眾得出入之
    場所聚集三人以上，施強暴脅迫者，在場助勢之人，處1年
    以下有期徒刑、拘役或10萬元以下罰金；首謀及下手實施者
    ，處6月以上5年以下有期徒刑」；同條第2項則規定：「犯
    前項之罪，而有下列情形之一者，得加重其刑至2分之1：一
    、意圖供行使之用而攜帶兇器或其他危險物品犯之。二、因
    而致生公眾或交通往來之危險」，該規定係就犯罪類型變更
    之個別犯罪行為得裁量予以加重，成為另一獨立之罪名（尚
    非概括性之規定，即非所有罪名均一體適用），屬於刑法分
    則加重之性質，惟依上述規定，係稱「得加重…」，而非「
    加重…」或「應加重…」，故法院對於行為人所犯刑法第150
    條第2項第1款、第1項前段之行為，是否加重其刑，即有自
    由裁量之權。本院審酌本案係被告乙○○與告訴人丙○○間之停
    車糾紛而起，屬偶發事件，過程中雖聚集超過3人，但是沒
    有持續增加人數，且被告3 人攻擊對象僅告訴人丙○○1人，
    衝突時間短暫，所生危害也沒有擴及他人導致傷亡，足見本
    案被告3 人所犯情節侵害社會秩序安全，並無嚴重或擴大現
    象，本院認尚無予被告3人加重其刑之必要。
肆、不另為不受理之諭知：
    公訴意旨雖認被告3人上開所為，另涉犯刑法第277條第1 項
    之傷害罪嫌，然該罪依同法第287條之規定，須告訴乃論，
    茲因被告3人與告訴人丙○○就傷害部分已達成和解，並經告
    訴人具狀撤回傷害告訴，有原審調解筆錄影本、審理程序筆
    錄及聲請撤回告訴狀在卷可查（見原審訴字卷第165至166、
    187、193頁），此部分本應為不受理之諭知，然公訴意旨認
    此部分與被告3人上開經論罪部分具有想像競合犯之裁判上
    一罪關係，爰不另為不受理之諭知。
伍、撤銷改判之理由（即被告丁○○部分）：
一、原審以被告丁○○罪證明確，予以論罪科刑，固非無見。惟按
    刑法第74條所規定，得宣告緩刑者，以未曾因故意犯罪受有
    期徒刑以上刑之宣告，或前因故意犯罪受有期徒刑以上刑之
    宣告，執行完畢或赦免後，5年以內未曾因故意犯罪受有期
    徒刑以上刑之宣告為要件。是凡在判決前已經因故意犯罪受
    有期徒刑以上刑之宣告者，即不合於緩刑條件，至於前之宣
    告刑已否執行，以及被告犯罪時間或前或後，在所不問，因
    而前已因其他犯罪受有期徒刑之宣告確定，即不得宣告緩刑
    （最高法院89年度台非字第62號判決意旨參照）。查被告丁○○前因公共危險案件，經原審法院於110年3月17日以110年
    度交簡字第294號判決判處有期徒刑3月確定，有本院被告前
    案紀錄表在卷為憑，是被告丁○○於原審宣判前已因故意犯罪
    受有期徒刑之宣告，且執行完畢尚未逾5年，自不符合刑法
    第74條第1項第1款、第2款緩刑宣告要件，無從宣告緩刑。
    原判決諭知被告丁○○「緩刑4 年，緩刑期間付保護管束，並
    應向檢察官指定之政府機關、政府機構、行政法人、社區或
    其他符合公益目的之機構或團體提供180小時之義務勞務」
    ，自有未洽。檢察官上訴意旨所稱原審諭知被告丁○○緩刑4
    年非屬有當之理由雖與本院不同，然原判決關於被告丁○○部
    分既有前開可議之處，自屬無可維持，應由本院將原判決關
    於丁○○部分予以撤銷改判。
二、爰以行為人之責任為基礎，審酌被告丁○○僅因友人即被告乙○○與告訴人間之停車糾紛，竟誤解友情真諦，共同攜帶兇器
    在公共場所聚集3人以上而對告訴人實施強暴脅迫，對社會
    秩序產生高度危害，已造成公眾或他人之危害、恐懼不安，
    妨害社會安寧秩序，行為本應予嚴厲譴責，然考量本案係因
    被告乙○○與告訴人間之糾紛而起，被告丁○○亦僅徒手毆打告
    訴人，並無持武器攻擊，主觀惡性尚非至鉅，犯罪情節較被
    告乙○○及甲○○為輕，且於原審及本院審理程序均坦承犯行，
    並與告訴人達成和解，且賠償其所受損害，有原審調解筆錄
    影本及審判筆錄在卷可查（見原審訴字卷第165至166、187
    頁），犯後態度尚可，兼衡其犯罪之動機、目的、手法、素
    行紀錄、於原審審理時自承高中肄業之智識程度、目前為水
    泥工，未婚、沒有人需要扶養之家庭經濟狀況等一切情狀，
    酌情改量處如主文欄第2項所示之刑，並諭知易科罰金之折
    算標準。
陸、沒收部分：
　　扣案之鋁棒2支，為被告甲○○所有，供其本案犯行所用之物
    ，業據被告甲○○於警詢、原審審理及本院審理時供述明確（
    見偵字卷第13頁、原審訴字卷第179頁、本院卷第125頁），
    爰依刑法第38條第2項之規定，於被告甲○○所犯罪刑項下宣
    告沒收。
柒、維持原判決，並駁回上訴部分（即原判決關於被告乙○○及甲○○部分）：
一、原審就被告乙○○及甲○○部分經詳細調查及審理後，基於以上
    相同之認定，認被告乙○○及甲○○犯罪事證明確，適用刑法第
    28條、第150條第2項第1款、第1項後段、第74條第1項第1款
    、第2項第5款、第93條第1項第2款（原判決理由欄漏載，應
    予補充）、第38條第2項等規定，審酌被告乙○○及甲○○僅因
    被告乙○○與告訴人間之停車糾紛，竟共同攜帶兇器在公共場
    所聚集超過3人以上而對告訴人實施強暴脅迫，造成社會秩
    序的高度危害，渠等行為應予嚴厲譴責，並考量本案是因被
    告乙○○與告訴人間之糾紛而起，被告乙○○更手持鋁棒之兇器
    毆打告訴人之犯罪手段，其犯罪情節最為嚴重，而被告甲○○
    為幫被告乙○○出氣，而持鋁棒共同毆打告訴人，被告甲○○之
    犯罪情節雖不若被告乙○○嚴重，然其實施之犯罪手段仍較被
    告丁○○更加危險；而被告乙○○及甲○○於原審審理程序均坦承
    犯行，並給付告訴人新臺幣（下同）45萬元作為賠償而與告
    訴人達成和解，被告乙○○及甲○○犯後態度均尚可，可作為有
    利於被告乙○○及甲○○量刑之認定，再兼衡被告乙○○自承高職
    畢業之智識程度、目前從事水電工作，未婚，沒有人需要扶
    養之家庭經濟狀況；被告甲○○自承高中肄業之智識程度、目
    前從事運輸業，未婚、沒有人需要扶養之家庭經濟狀況等一
    切情狀，分別量處被告乙○○及甲○○有期徒刑2年、1年8月，
    復就被告乙○○及甲○○被訴傷害部分，不另為不受理之諭知，
    並說明：被告乙○○及甲○○在原審審理過程中，對於客觀事實
    的部分均明白承認，雖被告乙○○及甲○○一度在準備程序時否
    認渠等行為構成妨害秩序之罪，但此部分是屬法律評價的問
    題，不影響被告乙○○及甲○○勇於承認的立場，且被告乙○○及
    甲○○於審理程序中，亦改為承認渠等行為構成妨害秩序之罪
    ，足信被告乙○○及甲○○均知渠等行為不被法律容許；雖被告
    乙○○及甲○○的行為嚴重破壞社會秩序，造成社區住民的恐慌
    ，本來應該給予相應的自由刑作為懲罰，但考量被告乙○○及
    甲○○為本案犯行是導因於被告乙○○與告訴人發生停車糾紛之
    偶發事件，被告乙○○及甲○○並非經常性或反覆性地以上開方
    式處理與他人間糾紛，且被告乙○○及甲○○於原審審理過程中
    ，已與被告丁○○共賠付告訴人45萬元而與告訴人達成和解，
    告訴人也對被告乙○○及甲○○撤回告訴不予追究，相信被告乙○○及甲○○經過此次科刑教訓，應該知所警惕，可以期待被告
    乙○○及甲○○往後再犯可能性不高，再兼衡被告乙○○及甲○○目
    前均有正當職業，倘令渠等入監服刑，而使渠等於監獄沾染
    犯罪惡習，再犯風險不減反增，對於社會並無任何助益。是
    認透過給予被告乙○○及甲○○緩刑附條件的宣告，除可給予被
    告乙○○及甲○○自新機會外，更可以達到預防被告乙○○及甲○○
    再犯的積極目的，併依法分別宣告緩刑5年、4年，並依刑法
    第74條第2項第5款規定，諭知被告乙○○及甲○○應於緩刑期間
    內，分別向指定之政府機關、政府機構、行政法人、社區或
    其他符合公益目的之機構或團體，提供240、200小時義務勞
    務，並依刑法第93條第1項第2款規定，均諭知於緩刑期間付
    保護管束，以促被告乙○○及甲○○於緩刑期間徹底悔過。復就
    沒收部分說明：扣案之鋁棒2支，均是供被告3人共同犯罪所
    用，且為被告甲○○所有，業據被告甲○○於警詢及原審審理中
    供述明確，應依刑法第38條第2項規定宣告沒收。經核原審
    此部分認事用法並無違誤，量刑亦無不當，所為沒收諭知於
    法有據，原判決此部分應予維持。
二、檢察官上訴意旨略以：
  ㈠本件原審判決諭知被告乙○○及甲○○緩刑，尚有違誤。蓋：
  ⒈被告乙○○及甲○○於110年1月21日準備程序否認有上述犯行，
    被告乙○○並辯稱「我們認為他是在挑釁」（見該次筆錄第3
    頁），被告甲○○則辯稱「我以為發生什麼事情，怕有危險，
    所以就跟著拿球棒過去要幫被告乙○○」（見該次筆錄第4頁
    ），被告丁○○辯稱「同被告乙○○所述，我當時沒有拿武器」
    （見該次筆錄第4頁）。而被告乙○○之辯護人則表示「被告
    等人認為告訴人有挑釁的意思，才臨時發生這個偶然的事件
    ，並沒有聚眾三人以上施強暴脅迫的情形」（見該次筆錄第
    4頁）。綜上可見被告乙○○及甲○○係否認有上述犯行，並認
    係告訴人主動挑釁。
  ⒉因應被告乙○○及甲○○上開否認答辯，受命法官遂勘驗現場監
    視器錄影光碟及告訴人所提供之錄影檔案。一經勘驗，明顯
    可見被告乙○○及甲○○確有構成上述犯行，然被告乙○○及甲○○
    上開答辯，已導致司法資源之耗費，無法挽回。
　⒊嗣於110年3月4日審理期日，雖被告乙○○及甲○○改口坦承確有
    妨害秩序犯行，但就檢察官之「為何你去全家便利商店買飲
    料要帶鋁棒」之問題，被告乙○○答稱「還沒回家」（見該次
    筆錄第10頁），參酌被告乙○○之辯護人於辯論之際之相關表
    示，足認被告乙○○雖坦承犯行，實仍認本件緣起乃因告訴人
    挑釁。綜上，其與被告甲○○、丁○○之犯罪後態度，皆屬不佳
    ，不因渠等面對勘驗結果，而選擇於審理最後階段改變訴訟
    策略，改口坦承犯行而有不同。
　⒋而被告乙○○及甲○○僅因停車細故即為本件犯行，顯見渠等習
    慣以理性代替暴力解決問題之個性。而本件犯行乃深夜為之
    ，且並非定點，而係綿延數百公尺之叫囂、毆打，對犯案地
    點附近之居民而言，實乃恐怖之夜晚，此不因告訴人撤回傷
    害告訴而有不同。再者，本件犯案人數不只被告3人，此依
    準備程序之勘驗結果即可明瞭，然被告乙○○及甲○○自偵查至
    原審審理終結為止，皆未主動提供該等尚未為偵查機關查知
    之友人年籍資料，難認被告乙○○及甲○○確有悔悟。
  ㈡再細究原審判決就宣告緩刑部分之說明，可知：
　⒈原審判決先引最高法院109年度台上字第5977號判決意旨， 
    進而表示「而被告3人在本院審理過程中，對於客觀事實之
    部分均明白承認，雖被告3人一度在準備程序時否認渠等行
    為構成妨礙秩序之罪，但此部分是屬於法律評價的問題，不
    影響被告3人勇於承認的立場，且被告3人於審理程序中，亦
    改為承認渠等行為構成妨害秩序之罪，足認被告3人均知渠
    等行為不被法律容許」，又認「相信被告3人經過此次科刑
    教訓，應該知所警惕，可以期待被告3人往後再犯可能性不
    高」，並認「再兼衡被告3人目前均有正當職業，倘令渠等
    入監服刑，而使渠等於監獄沾染犯罪惡習，再犯風險不減反
    增，對於社會並無任何助益」。
　⒉然而，被告乙○○及甲○○並非「 一度在準備程序時否認犯行」
    ，而係一直否認犯行，直至審理期日方坦承犯行。且被告乙○○及甲○○並非「勇於承認」，而係因相關錄影經勘驗後，事
    實甚為明確，而「不得不承認」。原審判決對被告乙○○及甲○○自否認犯罪改為承認犯罪之心路歷程及評價，皆有所誤會
    。
　⒊此外，被告乙○○及甲○○並非於原審審理過程對於客觀事實之
    部分均明白承認，而係對於客觀事實避重就輕，亦非僅就法
    律評價有所不同主張。蓋若僅係法律評價問題，本件即無必
    要勘驗相關錄影。是原審判決對於被告乙○○及甲○○之否認內
    涵，亦有所誤會。
　⒋再者，原審判決認為可以期待被告乙○○及甲○○往後再犯可能
    性不高，亦有誤會。蓋依被告乙○○及甲○○本件犯行可知，渠
    等平常無法忍受他人不中聽的言語，且習慣以暴力方式發洩
    不滿，此參被告乙○○於犯案過程中，尚叫囂「機掰，你不知
    道你爸是誰」一事，更屬明顯。被告乙○○及甲○○之個性一日
    不改，將來只要再有人有何等言語導致被告乙○○及甲○○無法
    稱心如意，被告乙○○及甲○○即有可能再犯。
　⒌另外，原審判決擔心被告乙○○及甲○○入獄後會沾染犯罪惡習
    。然而，我國監獄機構乃為教化受刑人，使受刑人改正犯罪
    惡習而設置，並非為使受刑人沾染犯罪惡習而設置。再者，
    被告乙○○及甲○○僅因細故即對告訴人不滿，而為發洩此一不
    滿，被告乙○○及甲○○有辦法於深夜時分快速呼朋引伴，並取
    得大量棍棒，而為本件恐怖犯行，視告訴人之身體法益及犯
    案現場附近眾多居民之生活安寧為無物。若認被告乙○○及甲○○至今仍無犯罪惡習，未免過度樂觀而與實情不符。
  ㈢綜上，本件原審判決諭知被告乙○○及甲○○緩刑，尚有量刑不
    當之違誤，爰依法提起上訴。請將原判決緩刑諭知撤銷，並
    量處合法妥適之刑度等語。
三、經查：
  ㈠按刑之量定及是否宣告緩刑，俱屬事實審法院得依職權自由
    裁量之事項，苟已以行為人之責任為基礎，審酌刑法第57條
    各款所列事項而未逾越法律所規定之範圍，亦無明顯違反比
    例原則、平等原則，而得認為係濫用裁量權等情事，即不得
    任意指摘為違法。查原審判決已經詳細記載量刑審酌各項被
    告乙○○及甲○○犯罪情節及犯罪後之態度等一切情狀，予以綜
    合考量，在法定刑內科處其刑，並說明諭知緩刑之理由，均
    屬妥適，業如前述。
  ㈡且按緩刑為法院刑罰權之運用，旨在獎勵自新，祇須合於刑
    法第74條所定之條件，法院本有自由裁量之職權，換言之，
    現代刑法觀念，在刑罰制裁實現上，宜採取多元而有彈性之
    因應方式，除經斟酌再三，認確無教化之可能，應予隔離外
    ，對於有教化、改善可能者，其刑罰執行與否，則應視刑罰
    對於行為人作用而定。倘認有以監禁或治療謀求改善之必要
    ，固須依其應受威嚇與矯治程度，而分別施以不同改善措施
    ；反之，如認被告對於社會規範之認知並無重大偏離，行為
    控制能力亦無異常，僅因偶發、初犯或過失犯罪，刑罰對其
    效用不大，祇須為刑罰宣示之警示作用，即為已足，此時即
    非不得緩其刑之執行，並藉違反緩刑規定將入監執行之心理
    強制作用，謀求行為人自發性之改善更新。而被告是否有改
    善之可能性或執行之必要性，由法院為綜合之審酌考量，並
    就審酌考量所得而為預測性之判斷，但當有客觀情狀顯示預
    測有誤時，亦非全無補救之道，法院仍得在一定之條件下，
    撤銷緩刑（刑法第75條、第75條之1立法理由參看），使被
    告執行其應執行之刑，以符正義。由是觀之，法院是否宣告
    緩刑，有自由裁量之職權，而基於尊重法院裁量之專屬性，
    對其裁量宜採取較低之審查密度，祇須被告符合刑法第74條
    第1項所定之條件，法院即得宣告緩刑，與行為人犯罪情節
    是否重大，是否始終坦認犯行，並無絕對必然之關聯性；倘
    事實審法院未有逾越法律所規定之範圍，或恣意濫用其權限
    ，即不得任意指摘為違法（最高法院72年台上字第3647號判
    例、102年度台上字第4161號判決參看）。本案被告乙○○及
    甲○○於原審審理時即坦承犯行，並與告訴人達成和解，而告
    訴人亦於原審審理時就被告之科刑範圍表示意見稱：已經與
    被告達成和解，要撤回對被告3人的傷害告訴等語（見原審
    訴字卷第187頁），堪認告訴人對本件並無從重量刑之意見
    ，亦未有反對緩刑宣告之意。參以被告乙○○及甲○○正值青壯
    ，且均有正當工作，此次因一時失慮，而罹刑典，經此偵審
    程序及刑之宣告教訓，應知所警惕，信無再犯之虞，復審酌
    若使被告乙○○及甲○○入監服刑，除具威嚇及懲罰之效果外，
    反有斷絕渠等社會連結之憾，而無從達成教化及預防再犯之
    目的，對渠等家庭生活、人格及將來對社會之適應，未必有
    助益。本院因認原審均對被告乙○○及甲○○為緩刑之宣告，核
    屬法院自由裁量職權之適法行使，難認有何不當而構成應撤
    銷之事由可言。檢察官上訴意旨執以前開各詞，指摘原審諭
    知緩刑不當，難認有理由，應予駁回。
據上論斷，應依刑事訴訟法第368條、第369條第1項前段、第364
 條、第299條第1項前段、第300條，刑法第28條、第150條第2項
第1款、第1項後段、第41條第1項前段，判決如主文。
本案經檢察官李秉錡提起公訴，檢察官彭聖斐提起上訴，檢察官
白忠志到庭執行職務。
中　　華　　民　　國　　110 　年　　11　　月　　4 　　日
                  刑事第二十二庭審判長法　官  王美玲
                                      法　官  汪怡君
                                      法　官  葉韋廷
以上正本證明與原本無異。
如不服本判決，應於收受送達後20日內向本院提出上訴書狀，其
未敘述上訴之理由者並得於提起上訴後20日內向本院補提理由書
（均須按他造當事人之人數附繕本）「切勿逕送上級法院」。
                                      書記官  李逸翔
中　　華　　民　　國　　110 　年　　11　　月　　4 　　日
附錄：本案論罪科刑法條全文　　　　　　　　　　　　　　　
中華民國刑法第150條
在公共場所或公眾得出入之場所聚集三人以上，施強暴脅迫者，
在場助勢之人，處1年以下有期徒刑、拘役或10萬元以下罰金；
首謀及下手實施者，處6月以上5年以下有期徒刑。
犯前項之罪，而有下列情形之一者，得加重其刑至二分之一：
一、意圖供行使之用而攜帶兇器或其他危險物品犯之。
二、因而致生公眾或交通往來之危險。